【裁判字號】    98,簡上,657
【裁判日期】    980828
【裁判案由】    竊盜
【裁判全文】
臺灣桃園地方法院刑事判決             98年度簡上字第657號
上  訴  人
即  被  告  甲○○
上列上訴人即被告因竊盜案件，不服本院民國98年6月9日98年度
壢簡字第1384號第一審判決（聲請簡易判決處刑書案號：98年度
偵字第7239號），提起上訴，本院管轄之第二審合議庭判決如下
：
    主  文
上訴駁回。
    事實及理由
一、案經本院審理結果，揆核原審認事用法暨刑罰量度盡無不合
    方告維持，茲引用附件原審判決書所記載之事實、證據及理
    由外，另補充：
  (一)剖論證人即被害人乙○○於司法警察調查中所為之證詞、扣
    押筆錄及扣押物品目錄表上載被告甲○○本人填寫以外之內
    容、贓物認領保管單，縱屬被告以外之人於審判外之言詞或
    書面陳述，觀以當事人於本院審理中未起爭執，進者被告於
    本院審理終結前未曾聲明異議，本院盱衡各該陳述作成時之
    情況要無不妥之處，適為本案證據，依刑事訴訟法第159條
    之5規定，得為證據；次論蒐證照片，著係非供述性證據，
    況無違背法定程序取得之情形，依刑事訴訟法第158條之4反
    面規定，洵具證據能力。
  (二)訊據被告迭於警詢、檢察官偵訊中對原審判決書加以敘列之
    犯罪事實坦承不諱，灼與上開證人於警詢中陳稱內容契合一
    致，考有該份警詢筆錄俾採，除此復有扣押筆錄、扣押物品
    目錄表、贓物認領保管單、蒐證照片資佐，足徵被告之自白
    委與事實相符，本案事證已臻明確，犯行堪以認定，應予依
    法論科。
二、細究被告上訴請求改判，咸未秉析相關憑恃便即恣言不服，
    為無理由，遂應駁回。至按法定就審期間，侷限首次審判期
    日之傳喚，倘若當事人屆期未到，而歷再次指定審判期日續
    傳，則乏寬容就審期間之餘地，闡有最高法院69年台上字第
    2623號判例、85年度台上字第4914號刑事判決意旨可稽，揚
    照揭引最高法院見解，悉認被告業經合法傳喚，尚無正當理
    由卻未到庭，爰不待其陳述逕行判決。
據上論斷，應依刑事訴訟法第455條之1第1項、第3項、第368條
、第371條、第373條，判決如主文。
本案經檢察官林安紜到庭執行職務。
中    華    民    國    98    年    8     月    28    日
                  刑事第一庭  審判長法  官  曾淑華
                                    法  官  鄭吉雄
                                    法  官  俞力華
以上正本證明與原本無異。
不得上訴。
                                    書記官  資念婷
中    華    民    國    98    年    8     月    28    日
附錄本案論罪科刑法條
中華民國刑法第320條
（普通竊盜罪、竊佔罪）
意圖為自己或第三人不法之所有，而竊取他人之動產者，為竊盜
罪，處5年以下有期徒刑、拘役或500元以下罰金。
意圖為自己或第三人不法之利益，而竊佔他人之不動產者，依前
項之規定處斷。
前2項之未遂犯罰之。


司法院資訊處製作；財團法人民間司法改革基金會備份。
